【裁判字號】    98,竹簡,50
【裁判日期】    980316
【裁判案由】    給付票款
【裁判全文】
臺灣新竹地方法院民事簡易判決          98年度竹簡字第50號
    原      告  華南金資產管理股份有限公司
                          室
    法定代理人  乙○○
                          室
    訴訟代理人  丙○○
                          室
                王啟州
    被      告  甲○○
                          51.
上列當事人間給付票款事件，本院於民國98年3 月2 日辯論終結
，判決如下﹕
    主  文
被告應給付原告新臺幣拾陸萬元，及如附表一所示之利息。
訴訟費用新臺幣仟捌佰陸拾元由被告負擔。
本判決得假執行。
    事實及理由
一、原告起訴主張：執有被告所簽發如附表二所示之支票二紙，
    屆期提示竟不獲付款，屢經催討亦置之不理，爰起訴請求被
    告給付新臺幣（下同）360,000 元及如附表一所示之利息。
二、被告對原告主張之原因事實並無意見，惟辯稱﹕房子已委託
    銷售公司出售，若賣出即可償還本件票款等語。
三、本院之判斷﹕
    （一）原告主張之事實業據提出附表二所示之支票及退票理
          由單原本為證，且為被告所不爭執，堪認原告主張為
          真。又被告所有之房屋是否出售，出售後是否還款予
          原告，均與被告應負之票據責任無涉，併此敘明。
    （二）按在票據上簽名者，依票上所載文義負責；而發票人
          應照支票文義擔保支票之支付；又執票人向支票債務
          人行使追索權時，得請求自為付款提示日起之利息，
          如無約定利率者，按年利六釐計算，票據法第5 條第
          1 項、第126 條、第133 條分別定有明文。本件被告
          既為附表二所示支票之發票人，自應依支票上所載文
          義負責，從而，原告本於票據之法律關係，請求被告
          給付積欠之票款及合於票據法第133 條之利息，洵屬
          有據，應予准許。
四、本件為民事訴訟法第427 條第1 項適用簡易訴訟程序所為被
    告敗訴之判決，應依職權宣告假執行，並依民事訴訟法第87
    條第1項諭知訴訟費用之金額為3,860元（為本件裁判費）。
五、據上論結，本件原告之訴為有理由，依民事訴訟法第436條
    第2 項、第78條、第389 條第1 項第3 款、第87條第1 項，
    判決如主文。
中    華    民    國    98    年    3     月    16    日
                  新竹簡易庭    法  官  盧玉潤
以上正本係照原本作成。
如對本判決上訴，須於判決送達後20日內向本院提出上訴狀。
                                書記官  謝國聖
中    華    民    國    98    年    3     月    16    日
附表一﹕
 ┌───────┬─────────────┬────┐
 │金額（新臺幣）│利    息    起    迄    日│利    率│
 ├───────┼─────────────┼────┤
 │120,000元     │民國97年9 月1 日至清償日止│年息6％ │
 ├───────┼─────────────┼────┤
 │240,000元     │民國97年9 月1 日至清償日止│年息6％ │
 └───────┴─────────────┴────┘
附表二﹕
┌───┬───┬───┬───┬───┬──┬────┐
│發票人│付款人│受款人│發票日│提示日│金額│支票號碼│
├───┼───┼───┼───┼───┼──┼────┤
│甲○○│玉山銀│華南金│民國97│民國97│新臺│AL685210│
│      │行新竹│資產管│年8 月│年9 月│幣12│3號     │
│      │分行  │理股份│31日  │1 日  │0,00│        │
│      │      │有限公│      │      │0元 │        │
│      │      │司    │      │      │    │        │
├───┼───┼───┼───┼───┼──┼────┤
│甲○○│玉山銀│華南金│民國97│民國97│新臺│AL685214│
│      │行新竹│資產管│年8 月│年9 月│幣24│5號     │
│      │分行  │理股份│31日  │1 日  │0,00│        │
│      │      │有限公│      │      │0元 │        │
│      │      │司    │      │      │    │        │
└───┴───┴───┴───┴───┴──┴────┘


司法院資訊處製作；財團法人民間司法改革基金會備份。
